# 求助陈版主，收到研发项目补助的会计处理。

提问人：liuweisheng 时间：2021-08-12 12:09:00
A公司研发甲项目，公司研发全部费用化。 2020 年底甲项目研发进度60%， 2020 年收到政府对此项目的补助 1000 万元。对于收到的政府补助本公司在 20 年应如何处理，谢谢版主解惑。

回答人：chenyiwei
收到补助款时，首先根据补助金额与该项目预算总额之比，算出补助比例。其次根据【截至收到日累计已发生的费用化研发支出*补助比例】将该金额的补助款直接计入收到当期的其他收益，剩余补助予以递延，后续随着研发支出的发生，按照实际发生的费用化研发支出乘以补助比例，将补助款从递延收益结转到其他收益。
后续实际支出与原预算支出如发生变化，导致补助比例发生变化的，按会计估计变更处理。